臺灣士林地方法院刑事判決　
111年度訴字第165號
公  訴  人  臺灣士林地方檢察署檢察官
被      告  郭仲智




上列被告因搶奪案件，經檢察官提起公訴（111年度偵字第7854
號），本院合議庭裁定改行簡式審判程序審理，並判決如下：
　　主    文
郭仲智犯搶奪未遂罪，累犯，處有期徒刑陸月，如易科罰金，以
新臺幣壹仟元折算壹日。
　　犯罪事實
一、郭仲智因缺錢花用，竟意圖為自己不法之所有，基於搶奪之
    犯意，於民國111年3月28日21時15分許，頭戴全罩式安全帽
    及口罩，並以口罩遮掩車牌等手法，騎乘車牌號碼000-0000
    號重型機車四處找尋行搶之目標，嗣行經臺北市○○區○○街00
    號處，見王志梅獨自步行至該處，認有機可乘，趁王志梅不
    備之際，徒手搶奪王志梅右肩之背包，惟因王志梅緊抓背包
    不放而遭拖行一段距離，郭仲智見一時無法得逞而恐遭查獲
    ，因而棄車逃離現場，始未得逞。後經警接獲報案而循線查
    獲，始悉上情。
二、案經王志梅訴由臺北市政府警察局南港分局報告臺灣士林地
    方檢察署檢察官偵查起訴。
　　理    由
壹、程序事項
　　被告郭仲智所犯者為死刑、無期徒刑、最輕本刑為3年以上
    有期徒刑以外之罪，其於準備程序進行中就被訴事實為有罪
    之陳述，經告知其簡式審判程序之旨，並聽取檢察官、被告
    之意見後，本院合議庭依刑事訴訟法第273條之1第1項之規
    定，裁定由受命法官獨任進行簡式審判程序。又依刑事訴訟
    法第273條之2、同法第159條第2項之規定，簡式審判程序不
    適用傳聞法則有關限制證據能力之相關規定，合先敘明。
貳、實體事項
一、上揭犯罪事實，業據被告於警詢、偵查及本院審理時坦承不
    諱（偵卷第13頁至第16頁、第101頁至第103頁、本院卷第11
    0頁），核與證人即告訴人王志梅於警詢之證述情節相符（
    偵卷第17頁至第19頁），並有臺北市政府警察局南港分局扣
    押筆錄、扣押物品目錄表1份、監視器翻拍照片及被告、前
    開機車照片共28張、現場監視器錄影光碟片2片存卷可稽（
    偵卷第27頁至第32頁、第37頁至第50頁、存放袋），且有安
    全帽1頂、雨衣1件扣案可佐，足認被告任意性自白與事實相
    符，堪予採信。本件事證明確，被告上開犯行堪以認定，應
    予依法論科。
二、核被告所為，係犯刑法第325條第3項、第1項之搶奪未遂罪
    。被告前因毒品危害防制條例等案件，經臺灣新竹地方法院
    98年度聲字第1043號裁定應執行有期徒刑9年5月，於106年8
    月4日假釋出監，復假釋經撤銷，所餘殘刑有期徒刑1年10月
    18日於109年1月7日執行完畢，再接續執行因毒品危害防制
    條例等案件，經臺灣基隆地方法院108年度聲字第48號裁定
    應執行有期徒刑1年2月、1年2月之確定案件，於111年2月22
    日縮短刑期執行完畢等情，有臺灣高等法院被告前案紀錄表
    1份、臺灣基隆地方檢察署執行指揮書電子檔紀錄3紙附卷可
    稽（本院卷第115頁至第150頁），其於有期徒刑執行完畢後
    5年內，故意再犯本案有期徒刑以上之罪，為累犯，審酌被
    告所犯並無符合刑法第59條所定之要件，且曾有搶奪、竊盜
    等財產犯罪前案，並有上開構成累犯之前科紀錄，顯見被告
    對於刑罰之反應力顯然薄弱，適用上開累犯之規定加重，亦
    不致生被告所受之刑罰超過其所應負擔罪責，導致其人身自
    由因此遭受過苛之侵害，而有不符憲法罪刑相當原則，進而
    牴觸憲法第23條比例原則之情形，符合累犯應加重其刑之立
    法意旨，爰參照司法院釋字第775號解釋意旨，依刑法第47
    條第1項規定加重其刑。又被告著手於搶奪財物行為之實行
    而未達既遂結果，為未遂犯，爰依刑法第25條第2項規定，
    減輕其刑，並依法先加後減之。
三、爰以行為人之責任為基礎，審酌被告體格健全，非無謀生能
    力，竟不思循正當途徑賺取財物，僅為一己之私，即漠視法
    令禁制，徒手搶奪告訴人財物，雖未能得逞，然其行為仍造
    成告訴人受有身體傷害及心理上恐懼，嚴重危害社會秩序及
    公共安全，惡性非輕，自應予以嚴厲之非難，又被告犯後雖
    已知坦承犯行，然於本件起訴後，復因犯搶奪、竊盜等案件
    ，經臺灣基隆地方檢察署檢察官偵查，並因搶奪案經羈押在
    案，有前開被告前案紀錄表附卷可查，則被告對其所為是否
    有悔意，難謂無疑，並考量檢察官表示從重量刑之意見（本
    院卷第112頁），兼衡被告自陳係為施用毒品之犯罪動機、
    目的、手段、為國中畢業之教育程度、未婚無子女，前從事
    粗工之家庭生活狀況等一切情狀（本院卷第111頁），量處
    如主文所示之刑，並諭知如易科罰金之折算標準。
四、扣案之安全帽1頂、雨衣1件，雖經被告供稱為其犯案時所著
    （偵卷第108頁），然被告係騎乘機車犯案，且依卷附監視
    器翻拍照片可見行人撐傘、穿雨衣之情況（參偵卷第44頁至
    第45頁），足徵當時有雨，即難謂該等物品與被告實施本案
    犯行有何直接關係，亦非違禁物，是均不予以宣告沒收，併
    此敘明。
據上論斷，依刑事訴訟法第273條之1第1項、第299條第1項前段
，刑法第325條第3項、第1項、第47條第1項、第25條第2項、第4
1條第1項前段，判決如主文。
本案經檢察官呂永魁提起公訴，檢察官林在培到庭執行職務。
中　　華　　民　　國　　111 　年　　5 　　月　　31　　日
　　　　　　　　　刑事第六庭  法　官　李欣潔
以上正本證明與原本無異。
如不服本判決應於收受送達後20日內向本院提出上訴書狀，並應
敘述具體理由。其未敘述上訴理由者，應於上訴期間屆滿後20日
內向本院補提理由書（均須按他造當事人之人數附繕本）「切勿
逕送上級法院」。
                              書記官  卓采薇
中　　華　　民　　國　　111 　年　　5 　　月　　31　　日

附錄本案論罪科刑法條
中華民國刑法第325條
意圖為自己或第三人不法之所有，而搶奪他人之動產者，處6月
以上5年以下有期徒刑。
因而致人於死者，處無期徒刑或7年以上有期徒刑，致重傷者，
處3年以上10年以下有期徒刑。
第1項之未遂犯罰之。